* Simulación Circuito Amplificador Operacional de dos etapas
* Universidad Nacional de Colombia 2016
* CMOS Analógico
* Grupo Jorge Garzón, Esteban Iafrancesco A

Vdd_1 Vdd_1 0 DC 2.5 AC 0
Vss_1 Vss_1 0 DC -2.5 AC 0

*Vin2_1 vinM2_1 0 DC 0 AC 0
////////////------////////////////////
*Circuito del amplificador operacional de dos etapas
M1_1 drainM1_1 vout_1 sourceM1_1 Vss_1 nmosG W=8e-06 L=1.6e-06
M2_1 drainM2_1 vinM1_1 sourceM1_1 Vss_1 nmosG W=8e-06 L=1.6e-06

M3_1 drainM1_1 drainM1_1 Vdd_1 Vdd_1 pmosG W=1.76e-05 L=1.6e-06
M4_1 drainM2_1 drainM1_1 Vdd_1 Vdd_1 pmosG W=1.76e-05 L=1.6e-06

M5_1 sourceM1_1 vbiasM5_1 Vss_1 Vss_1 nmosG W=3.2e-06 L=1.6e-06

M6_1 vout_1 drainM2_1 Vdd_1 Vdd_1 pmosG W=0.00015999999999999999 L=1.6e-06

M7_1 vout_1 vbiasM5_1 Vss_1 Vss_1 nmosG W=1.92e-05 L=1.6e-06

Cl_1 vout_1 0 10p
Cc_1 vout_1 drainM2_1 5.28e-13
////////////------////////////////////
*Circuito del multiplicador beta
MMB1_A_1 vbiasM5_1 vbiasM5_1 Vss_1 Vss_1 nmosG L=1.6U W=4U AS=32.267P AD=20.8P PS=20.8U PD=18.4U
MMB1_B_1 vbiasM5_1 vbiasM5_1 Vss_1 Vss_1 nmosG L=1.6U W=4U AS=20.8P AD=32.267P PS=18.4U PD=20.8U
MMB2_A_1 drainMB2_1 vbiasM5_1 RBref_1 Vss_1 nmosG L=1.6U W=8U AS=25.6P AD=41.8P PS=14.4U PD=26.2U
MMB2_B_1 drainMB2_1 vbiasM5_1 RBref_1 Vss_1 nmosG L=1.6U W=8U AS=41.8P AD=25.6P PS=26.2U PD=14.4U
MMB2_C_1 drainMB2_1 vbiasM5_1 RBref_1 Vss_1 nmosG L=1.6U W=8U AS=25.6P AD=41.8P PS=14.4U PD=26.2U
MMB2_D_1 drainMB2_1 vbiasM5_1 RBref_1 Vss_1 nmosG L=1.6U W=8U AS=41.8P AD=25.6P PS=26.2U PD=14.4U
MMB3_A_1 vbiasM5_1 drainMB2_1 Vdd_1 Vdd_1 pmosG L=1.6U W=6U AS=26.4P AD=32.267P PS=14.8U PD=20.8U
MMB3_B_1 vbiasM5_1 drainMB2_1 Vdd_1 Vdd_1 pmosG L=1.6U W=6U AS=32.267P AD=26.4P PS=20.8U PD=14.8U
MMB3_C_1 vbiasM5_1 drainMB2_1 Vdd_1 Vdd_1 pmosG L=1.6U W=6U AS=26.4P AD=32.267P PS=14.8U PD=20.8U
MMB3_D_1 vbiasM5_1 drainMB2_1 Vdd_1 Vdd_1 pmosG L=1.6U W=6U AS=32.267P AD=26.4P PS=20.8U PD=14.8U
MMB4_A_1 drainMB2_1 drainMB2_1 Vdd_1 Vdd_1 pmosG L=1.6U W=6U AS=41.8P AD=26.4P PS=26.2U PD=14.8U
MMB4_B_1 drainMB2_1 drainMB2_1 Vdd_1 Vdd_1 pmosG L=1.6U W=6U AS=26.4P AD=41.8P PS=14.8U PD=26.2U
MMB4_C_1 drainMB2_1 drainMB2_1 Vdd_1 Vdd_1 pmosG L=1.6U W=6U AS=41.8P AD=26.4P PS=26.2U PD=14.8U
MMB4_D_1 drainMB2_1 drainMB2_1 Vdd_1 Vdd_1 pmosG L=1.6U W=6U AS=26.4P AD=41.8P PS=14.8U PD=26.2U
RBref_1 RBref_1 RBref2_1 4639.185118907534


VRBref_1 RBref2_1 Vss_1 DC 0 AC 0
////////////------////////////////////

*Fuente AC en vinM1_1 con 6 voltios pico pico
Vinac_1 vinM1_1 0 sin(0 3 100k) dc=0 ac=1

* Modelos para tecnología 0.8u < L < 200u 10u < W < 10000u  Vdd=2.5V (Allen)
* lambda cambia de acuerdo con la longitud del canal
* nMOS: lambda=0.04 para L=1u y lambda=0.01 para L=2u
* pMOS: lambda=0.05 para L=1u y lambda=0.01 para L=2u

.model nmosG nmos level=2
+ vto = 0.7 kp = 110e-6 gamma = 0.4 phi = 0.7
+ tox = 14e-9 cj = 770e-6 cjsw = 380e-12 mj = 0.5 mjsw = 0.38
+ cgso = 220e-12 cgdo = 220e-12 cgbo = 700e-12
+ lambda = 0.04

.model pmosG pmos level=2
+ vto = -0.7 kp = 50e-6 gamma = 0.57 phi = 0.8
+ tox = 14e-9 cj = 560e-6 cjsw = 350e-12 mj = 0.5 mjsw = 0.35
+ cgso = 220e-12 cgdo = 220e-12 cgbo = 700e-12
+ lambda = 0.05

.control
set temp = 0
set tnom = 0
set color0 =white
set color1=black
op
show all

**Transitorio vin vs vout
tran .000001s .00001s
plot v(vout_1) v(vinm1_1)
.endc
